臺灣臺南地方法院臺南簡易庭民事判決
111年度南簡字第765號
原      告  凌美玉  
            林郁珊  
被      告  周茂中    指定送達：臺南市○區○○街000號
            黃惠美    指定送達：同上
            周芳如    指定送達：同上
            周政翰    指定送達：同上
上列當事人間請求清償債務事件，經本院於民國111年7月13日言
詞辯論終結，判決如下：
    主      文
被告丙○○、己○○應於繼承周○○之遺產範圍內，連帶給付原告戊○○
新臺幣12萬元、連帶給付原告丁○○新臺幣3萬5千元。
原告其餘之訴駁回。
訴訟費用新臺幣1,660元由被告丙○○、己○○於繼承周○○之遺產範
圍內連帶負擔。
本判決原告勝訴部分得假執行。但被告丙○○、己○○如以新臺幣12
萬元為原告戊○○預供擔保；以新臺幣3萬5千元為原告丁○○預供擔
保，得免為假執行。
    事實及理由
一、原告2人主張：訴外人周○○前向原告戊○○借款新臺幣(下同)3
    0萬元；向原告丁○○借款3萬5千元，迄今尚積欠原告戊○○12
    萬元；積欠原告丁○○3萬5千元未清償。嗣周○○於民國110年1
    月26日死亡，被告丙○○、己○○為周○○之繼承人，且已辦理限
    定繼承，另被告甲○○、乙○○雖非周○○之繼承人，但其等為被
    告丙○○、己○○的子女，則被告丙○○、己○○有可能變賣周○○之
    財產再給予被告甲○○、乙○○，故爰依消費借貸、繼承之法律
    關係提起本件訴訟等語。並聲明：被告4人應於繼承周○○遺
    產範圍內連帶給付原告戊○○12萬元；連帶給付原告丁○○3萬5
    千元。(本院卷第167頁)。
二、被告丙○○、己○○稱：我們不認識原告2人，只知道原告戊○○
    是周○○的乾媽，原告丁○○是周○○的乾姐，我們同意在周○○的
    遺產範圍內負清償責任等語；被告甲○○、乙○○則以：我們沒
    有繼承權，原告告我們無理由等語置辯，並聲明：原告之訴
    駁回(本院卷第168頁)。
三、按繼承人自繼承開始時，除本法另有規定外，承受被繼承人
    財產上之一切權利、義務。但權利、義務專屬於被繼承人本
    身者，不在此限。繼承人對於被繼承人之債務，以因繼承所
    得遺產為限，負清償責任；數人負同一債務，明示對於債權
    人各負全部給付之責任者，為連帶債務。無前項之明示時，
    連帶債務之成立，以法律有規定者為限；當事人對於他造主
    張之事實，於言詞辯論時不爭執者，視同自認，民法第1148
    條、第272條、民事訴訟法第280條第1項前段定有明文。查
    ：原告2人主張被告丙○○、己○○為周○○之繼承人；周○○積欠
    原告戊○○12萬元、積欠原告丁○○3萬5千元等節，業據其提出
    匯款申請書、存款交易明細、手寫明細、周○○之遺產清冊、
    臺灣高雄少年及家事法院家事法庭110年4月14日函文等件為
    證，且為被告丙○○、己○○不爭執，並經本院依職權調閱臺灣
    高雄少年及家事法院110年度司繼字第OOOO號卷宗核閱無訛
    ，本件堪信原告2人主張為真。至被告甲○○、乙○○並非周○○
    之繼承人，原告2人請求被告甲○○、乙○○清償周○○之債務，
    洵屬無據。從而，原告2人本於消費借貸及繼承之法律關係
    ，請求被告丙○○、己○○於繼承周○○之遺產範圍內，連帶給付
    如主文第1項所示金額，為有理由，應予准許。原告逾此範
    圍之請求，為無理由，應予駁回。
四、本件原告勝訴部分係依民事訴訟法第427條適用簡易程序所
    為被告敗訴之判決，依同法第389條第1項第3款規定，應依
    職權宣告假執行，並依同法第392條第2項規定，依職權宣告
    被告如預供擔保後，得免為假執行。
五、訴訟費用負擔之依據：民事訴訟法第79條、第85條第2項。 
中　　華　　民　　國　　111 　年　　7　　月　　20 　　日
  　　　　　　　　臺灣臺南地方法院臺南簡易庭　　　　　
                                  法  官　王淑惠
以上正本係照原本作成。
如不服本判決，應於判決送達後20日內，向本院提出上訴狀並表
明上訴理由，如於本判決宣示後送達前提起上訴者，應於判決送
達後20日內補提上訴理由書（須附繕本）。
中　　華　　民　　國　　111 　年　　7　　月　　20 　　日
 　　　　　　 　　　　　　　　　　書記官  洪凌婷